臺灣宜蘭地方法院刑事判決　　　　96年度易字第555號
　公　訴　人　臺灣宜蘭地方法院檢察署檢察官
　被　　　告　甲○○
 　　　 　　　乙○○
 　　　　 　　　　　　國民
上列被告因竊盜等案件，經檢察官提起公訴（96年度偵字第2509
、3673號）本院判決如下：
    主  文
甲○○共同攜帶凶器竊盜，累犯，處有期徒刑柒月。
甲○○其餘被訴毀損部分公訴不受理。
乙○○公訴不受理。
    事  實
一、甲○○前有多次竊盜前科，其最近於民國九十一年間因竊盜
    案件，經本院於91年9月26日判處有期徒刑五月，如易科罰
    金以銀元三百元折算一日，於同年10月21日確定，於91年11
    月29日易科罰金執行完畢。甲○○竟仍不知悛悔，與乙○○
    （所涉竊盜犯行，另為不起訴處分）共同意圖為自己不法所
    有之犯意聯絡，於九十六年六月十三日上午九時許，共同至
    在乙○○與其母親丁○○位於宜蘭縣三星鄉義德村宏慶新
    七一號住處內，先在一樓翻抽屜搜尋財物，由乙○○在一樓
    鐵櫃抽屜內竊得其母親丁○○所有之三星郵局存摺、三星農
    會存摺各一本及私章一枚，又乙○○知悉其母丁○○將財物
    放置於同居人丙○○所有停放在騎樓下之車牌號碼Ｕ三─九
    七六六號自用小客車內，遂由甲○○先持丁○○住處內之鐵
    鎚欲打破車窗玻璃未果，再持該住處內一字型螺絲起子將該
    車之右邊前車門的塑膠條拆下（毀損部分業撤回告訴），企
    圖拆下車窗入內行竊，但未得逞，遂再由乙○○持該一字型
    螺絲起子插入該車車門鑰匙孔打開車門，共同竊取丁○○置
    於該車後車廂內之紅色包包一個（內有新臺幣（下同）三萬
    六千元及丁○○工作地點之鑰匙一把）。嗣於九十六年六月
    二十二日晚間九時許，為警在宜蘭縣三星鄉○○村○○路四
    十之十六號前，自乙○○身上查獲前開其與甲○○共同竊取
    屬丁○○所有之紅色包包一個，內有丁○○之三星郵局存摺
    、三星農會存摺各一本、及丁○○工作地點之鑰匙一串等物
    （已發還）。
二、案經丁○○訴由宜蘭縣警察局三星分局報告台灣宜蘭地方法
    院檢察署檢察官偵查起訴。
    理  由
壹、被告甲○○有罪部分：
  一、被告以外之人於審判外之陳述，雖不符前四條之規定，而
      經當事人於審判程序同意作為證據，法院審酌該言詞陳述
      或書面之陳述作成時之情況，認為適當者，亦得為證據。
      按當事人、代理人或辯護人於法院調查證據時，知有第一
      百五十九條第一項不得為證據之情形，而未於言詞辯論終
      結前聲明異議者，視為有前項之同意，刑事訴訟法第159
      條之5定有明文。本件被告甲○○對於檢察官所舉及卷內
      有關屬被告以外之人於審判外之陳述部分之證據，於法院
      調查證據時，知有刑事訴訟法第159條第1項不得為證據之
      情形，而未於言詞辯論終結前聲明異議，視為有同法第
      159 條之5第1項之同意，本院審酌該證據作成之情況，認
      為適當，依法自得作為證據，合先敘明。
  二、訊據被告甲○○固不否認於前揭時、地與被告乙○○回家
      ，惟矢口否認前開竊盜之犯行，辯稱：當天乙○○叫伊陪
      她回家裡拿存摺領錢，伊不知道乙○○要拿他媽媽的錢，
      乙○○拿啤酒給伊在客廳喝，乙○○破壞車子時，伊聽到
      車子防盜器嗚叫聲才自客聽出來看，伊並未竊取財物，都
      是乙○○動手竊取，伊沒有參與云云。惟查，前揭事實，
      業據告訴人丁○○及證人丙○○分別於警詢及偵查中指訴
      綦詳，並據證人乙○○於警詢時供稱：伊與伊朋友（即被
      告甲○○）將自小客車U3-9766號車門打開後，只有我一
      人從右前車門進入車內翻尋財物，之後在後車廂找到一個
      紅色包包，內有三萬六千元及二支鑰匙，竊得包包後即與
      伊友人離去，伊用尖銳物品將右前座車門鎖破壞，而小英
      （被告甲○○）也用尖銳物品將右前座車門防水落之塑膠
      拆下等語（參見警卷第2、3頁筆錄），及於偵查中結證稱
      ：伊跟小英（被告甲○○）一起，由伊將一字型螺絲起子
      插入丙○○停在伊家前面之自小客車右側前車門，打開車
      門後發現車內無財物，即打開後車廂，看見伊母親的紅色
      包包，小英原先拿一支小支鐵鎚要打破車窗玻璃，但打不
      破，小英後拿伊手中一支一字型螺絲起子把車子右邊前車
      門的塑膠條拆下，想要把車窗拆下，但沒拆下，小英就回
      客廳坐並想辦法，伊即自己持一支一字螺絲起子將車門打
      開，小英原想跟伊借錢，但沒借到，就翻臉各走各的，並
      未分到錢，小英與伊在一樓翻抽屜，看有沒有值錢的東西
      ，但沒找到等語。（參見偵查卷第9頁筆錄）核與目擊證
      人郭碧蓮於偵查中證稱：「我聽到乙○○家騎樓下小客車
      防盜器一直叫，我是住她們家斜對面，我探頭出去看，看
      到乙○○與她一位女性朋友在車旁，防盜器共響二次」等
      語（參見偵查卷第42頁筆錄），及於本院審理中結證稱：
      伊第一次聽到汽車警報器一直響，即探頭出去看，看到一
      個伊不認識的那個女子在外面即後車廂那裡，乙○○在屋
      內，第二次看到他們二人都在外面車子旁邊，二次警報器
      響時間差不多等語相符（參見本院卷第37頁筆錄）。參以
      被告乙○○與被告甲○○無仇怨、證人郭碧蓮與被告甲○○亦不相識，應無誣陷之可能，被告乙○○之上開供述及
      證人郭碧蓮之證詞，應均堪採信。再參之被告甲○○於本
      院審理中坦承知悉被告乙○○拿鐵鎚及螺絲起子敲打車窗
      進入車內拿取財物是偷竊之行為，及有自乙○○家騎樓地
      上拿螺絲起子給被告乙○○等情。（參見本院卷第47頁筆
      錄）及證人即共同被告乙○○於本院審理中結證稱：伊翻
      抽屜偷家裡西時，被告甲○○有幫伊看東西是否值錢，及
      被告甲○○有幫伊拿著起子等情。（參見本院卷第40、41
      頁筆錄）足見被告甲○○前揭辯詞，應無可採，暨證人即
      共同被告乙○○於本院審理中雖證稱：被告甲○○並不知
      道伊回家是要偷東西云云，應屬迴護被告甲○○之詞，不
      足採信。至證人即共同被告乙○○於本院審理中另證稱：
      被告甲○○並未與之一起翻抽屜，是伊自己去破壞丙○○
      之車門竊取車內伊母親的錢，鐵鎚及螺絲起子等工具都是
      伊拿的等語。然查，此與證人乙○○於偵查中前開證述之
      情節不符，且證人乙○○於本院審理中復供承：當天回家
      原本就打算要偷錢，故在當天上午七點半就與被告甲○○
      回家，想說到上午八、九點以後大家都去上班，外面沒有
      人再偷竊等情。（參見本院卷第43頁筆錄）足證被告甲○○與被告乙○○上午七時許相約返家，即有共同竊取財物
      之犯意等情，應可認定，證人即共同被告乙○○於偵查中
      所為上開證詞，應堪採信，其嗣後於本院翻異前供，改稱
      係其自己行竊云云，亦屬迴護被告甲○○之詞，不足採為
      被告甲○○有利之證據。此外，復有贓物認領保管單、竊
      盜及毀損現場及查獲照片六張在卷可稽，被告甲○○所辯
      顯係卸責之詞，不足採信，其與被告乙○○共犯竊盜之犯
      行，應堪認定。
  三、按鐵鎚及一字型螺絲起子質地堅硬，一字起子尖端銳利，
      客觀上均足以對人之生命、身體、安全構成威脅，具有危
      險性，足供凶器使用，被告甲○○與乙○○持之竊取他人
      動產，核被告甲○○所為，係犯刑法第321條第1項第3款
      之攜帶凶器竊盜罪。被告甲○○就所犯上開罪名，與乙○○有犯意聯絡及行為分擔，為共同正犯。查被告甲○○前
      有多次竊盜前科，其最近於九十一年間因竊盜案件，經本
      院於91年9月26日判處有期徒刑五月，如易科罰金以銀元
      三百元折算一日，於同年10月21日確定，於91年11月29日
      易科罰金執行完畢，有其台灣高等法院被告前案紀錄表附
      卷足憑，其於五年內故意再犯有期徒刑以上之前揭罪名，
      為累犯，應依累犯之規定加重其刑。爰審酌被告甲○○前
      有多次竊盜前科（參見卷附被告甲○○之台灣高等法院被
      告前案紀錄表），素行不良，及其犯罪之動機、手段、智
      識程度，犯後之態度及對被害人所生之損害等一切情狀，
      量處如主文所示之刑。至被告甲○○與乙○○用以行竊之
      前揭鐵鎚及螺絲起子各一把，被告二人均否認為其所有，
      被告乙○○供稱係其母丁○○所有，復無證據證明確屬被
      告二人所有，爰不予宣告沒收，併予敘明。
貳、公訴不受理之部分：
  一、公訴意旨另以：被告甲○○與被告乙○○共同基於毀損之
      犯意聯絡，於九十六年六月十三日上午九時許，共同至乙○○與其母親丁○○位於宜蘭縣三星鄉義德村宏慶新七
      一號住處，因乙○○知悉丁○○將財物放置於同居人丙○○所有停放在騎樓下之車牌號碼Ｕ三─九七六六號自用小
      客車內，遂由被告甲○○先持鐵鎚欲打破車窗玻璃未果，
      再持一字型螺絲起子將該車之右邊前車門的塑膠條拆下，
      企圖拆下車窗入內行竊，但未得逞，致該塑膠條不堪用，
      足生損害於丙○○，因認被告二人另涉犯刑法第354條之
      毀損罪嫌
  二、按告訴乃論之罪，告訴人於第一審辯論終結前得撤回其告
      訴，又告訴經撤回者，應諭知不受理之判決，刑事訴訟法
      第二百三十八條第一項、第三百零三條第三款定有明文。
  三、查本件告訴人丙○○告訴被告甲○○、乙○○毀損案件，
      起訴書認係犯刑法第354條之罪，依同法第357條之規定，
      須告訴乃論。茲據告訴人丙○○撤回其告訴，依照上開說
      明，本件此部分爰不經言詞辯論，逕為諭知不受理之判決
      。
據上論斷，應依刑事訴訟法第299條第1項前段、第303條第3款、
第307條，刑法第28條、第321條第1項第3款、第47條第1項，判
決如主文。
中　　　華　　　民　　　國　 96 　年 　12 　月   28   日
                        刑事第二庭法　官  黃永勝
以上正本證明與原本無異。
如不服本判決應於收受本判決後10日內向本院提出上訴書狀，並
應敘述具體理由。若未敘述理由者，應於上訴期間屆滿後20日內
向本院補提理由書狀(均須按他造當事人之人數附繕本)。
                                  書記官  陳淑宜
中　　華　　民　　國　　96　　年　　12　　月　　28　　日
附錄本案論罪科刑法條全文：
中華民國刑法第321條
（加重竊盜罪）
犯竊盜罪而有下列情形之一者，處6月以上、5年以下有期徒刑：
一  於夜間侵入住宅或有人居住之建築物、船艦或隱匿其內而犯
    之者。
二  毀越門扇、牆垣或其他安全設備而犯之者。
三  攜帶兇器而犯之者。
四  結夥三人以上而犯之者。
五  乘火災、水災或其他災害之際而犯之者。
六  在車站或埠頭而犯之者。
前項之未遂犯罰之。
